# 有关利息违约金入账问题

提问人：又是一年春正好 时间：2020-07-30 20:33:08
向各位老师求助，A公司有笔非银行金融机构的借款违约了，原借款合同签订的利率是15%，后和解协议，延长了还款时间，但按0.06%的日利率自违约日起收取违约金，且收取违约金的基础含之前的本金及未支付的利息费用。
问违约金怎么入账，是入财务费用还是营业外支出？

回答人：chenyiwei
这里的违约金本质上是罚息，也应逐期计提并计入财务费用。但对于逾期期间的利息和罚息都不能资本化计入对应资产价值，只能直接计入损益处理。